臺灣嘉義地方法院刑事判決
111年度交簡上字第44號
上  訴  人  臺灣嘉義地方檢察署檢察官
上  訴  人  
即  被  告  陳志民


上列上訴人因過失傷害案件，不服本院111年度朴交簡字第89號
中華民國111年3月31日第一審簡易判決（聲請簡易判決處刑案號
：臺灣嘉義地方檢察署110年度偵字第10710號），提起上訴，本
院合議庭為第二審判決如下：
    主  文
上訴駁回。
陳志民緩刑貳年，並應向龍○○支付新臺幣伍萬元之損害賠償（支
付方式：自民國一一一年八月起至一一二年五月止，按月於每月
二十五日支付新臺幣伍仟元，如有壹期未履行，視為全部到期）
。
    理  由
一、本案經本院審理結果，認第一審簡易判決認事用法及量刑均
    無不當，應予維持，除證據補充「被告陳志民於本院準備程
    序及審理時之自白、本院調解筆錄影本1份」外，其餘犯罪
    事實、證據及理由均引用第一審簡易判決（如附件）之記載
    。
二、按關於刑之量定，係實體法上賦予法院得為自由裁量之事項
    ，倘其未有逾越法律所規定之範圍，或濫用其權限，即不得
    任意指摘為違法（最高法院75年度台上字第7033號判決意旨
    參照）。原審認被告犯行明確，並審酌一切情狀，依法量處
    有期徒刑4月，並諭知以新臺幣（下同）1千元折算1日之易
    科罰金折算標準，其認事用法均無不當，量刑亦堪妥適。檢
    察官循告訴人龍○○請求，以告訴人於原審時未及提起刑事附
    帶民事訴訟為由提起上訴，及被告以希望從輕量刑為由提起
    上訴，並未指出原審判決認事用法有何不當，然本院認為原
    審判決認事用法既無任何疏漏或違誤之處，而量刑係屬法官
    在法定刑範圍內得自由裁量之事項，原審量刑並未過重，檢
    察官及被告執前開理由據以對原審提起上訴，被告並請求撤
    銷改判量處較輕之刑，顯無理由，均應予駁回。
三、被告前未曾因故意犯罪受有期徒刑以上刑之宣告，有臺灣高
    等法院被告前案紀錄表1份在卷可參，其因一時過失而罹刑
    章，念其坦承犯行，業與告訴人達成調解，同意賠償告訴人
    7萬元，業已支付2萬元，為被告於本審審理時所自陳（見本
    審卷第107頁），並有本院調解筆錄影本1份附卷可憑（見本
    審卷第101至102頁），是其經此次刑之宣告，應知警惕而無
    再犯之虞，本院認其所受宣告之刑，以暫不執行為適當，爰
    併諭知緩刑2年，以啟自新。並依刑法第74條第2項第3款規
    定，斟酌被告尚未支付全部損害賠償之情形，依調解筆錄內
    容，命被告向告訴人支付5萬元之損害賠償，並自民國111年
    8月起至112年5月止，按月於每月25日支付5,000元，而依刑
    法第74條第4項規定，上開內容得為民事強制執行名義，且
    依刑法第75條之1第1項第4款規定，違反上開之負擔情節重
    大，足認原宣告之緩刑難收其預期效果，而有執行刑罰之必
    要者，告訴人得請求檢察官向本院聲請撤銷對被告所為之緩
    刑宣告，應併敘明。
據上論斷，應依刑事訴訟法第455條之1第1項、第3項、第364條
、第368條、第373條（依判決精簡原則，僅記載程序法），判決
如主文。
本案經檢察官周欣潔聲請簡易判決處刑，檢察官劉達鴻到庭執行
職務。
中    華    民    國   111    年    6    月    30    日
                  刑事第一庭  審判長 法  官  卓春慧
                                     法  官  吳育汝
                                     法  官  林家賢
上列正本證明與原本無異。
本件不得上訴。
中　　華　　民　　國　　111 　年　　6 　　月　　30　　日
                                      書記官  張子涵
附錄法條：
刑法第284條：
因過失傷害人者，處1年以下有期徒刑、拘役或10萬元以下罰金
；致重傷者，處3年以下有期徒刑、拘役或30萬元以下罰金。
附件：
臺灣嘉義地方法院刑事簡易判決
111年度朴交簡字第89號
聲　請　人　臺灣嘉義地方檢察署檢察官
被　　　告　陳志民　
上列被告因過失傷害案件，經檢察官聲請簡易判決處刑（110年
度偵字第10710號），本院判決如下：
    主  文
陳志民犯過失傷害罪，處有期徒刑肆月，如易科罰金，以新臺幣
壹仟元折算壹日。
    犯 罪 事 實 及 理 由
一、本件犯罪事實及證據，除就犯罪事實欄第8-9行：「...雙手
    肘擦傷」，更正補充為：「...雙手肘擦傷、頭部挫傷併腦
    震盪、背部挫傷、臀部挫傷、左腳踝挫傷併皮下血腫」；證
    據部分補充：「陽明醫院診斷證明書」之外，其餘均均引用
    檢察官聲請簡易判決處刑書之記載（如附件）。
二、論罪科刑：
（一）核被告所為，係犯刑法第284條前段之過失傷害罪。
（二）被告肇事後，於警方到場尚未知悉何人肇事前，向有偵查
      權限之員警承認其為肇事者，此有道路交通事故肇事人自
      首情形紀錄表在卷可憑（警卷第29頁）。是被告所為應合
      於自首規定，爰依刑法第62條前段規定，就上開犯罪事實
      減輕其刑。
（三）爰以行為人之責任為基礎，審酌被告：1.高中畢業之智識
      程度、無業、勉持之家庭經濟狀況（警卷調查筆錄之「受
      詢問人欄」）；2.於正午時分行駛在寬敞筆直之道路上，
      竟還由後追撞前方行走於路邊邊線之告訴人，過失情節嚴
      重，至於告訴人則無肇事原因；3.本件車禍造成告訴人受
      有左手肘挫傷、左髖部挫傷、右膝部挫傷、雙手肘擦傷、
      頭部挫傷併腦震盪、背部挫傷、臀部挫傷、左腳踝挫傷併
      皮下血腫等傷害；4.犯後雖坦承犯行，但尚未與告訴人達
      成和解等一切情狀，量處如主文所示之刑，並諭知易科罰
      金之折算標準，以示懲儆。
三、依刑事訴訟法第449條第1項、第454條第2項（依刑事判決精
    簡原則，僅記載程序法條），逕以簡易判決處刑如主文。
四、如對本判決上訴，須於判決送達後20日內向本院提出上訴狀
    （應附繕本）。
本案經檢察官周欣潔聲請以簡易判決處刑。
中　　華　　民　　國　　111 　年　　3 　　月　　31　　日
                  朴子簡易庭    法　官　洪裕翔
上列正本證明與原本無異。
附錄法條:
中華民國刑法第284條
因過失傷害人者，處1年以下有期徒刑、拘役或10萬元以下罰金
；致重傷者，處3年以下有期徒刑、拘役或30萬元以下罰金。
附件：
臺灣嘉義地方檢察署檢察官聲請簡易判決處刑書　
                                    110年度偵字第10710號
被　　　告　陳志民
上列被告因過失傷害案件，業經偵查終結，認為宜以簡易判決處
刑，茲將犯罪事實及證據並所犯法條分敘如下：
　　　　犯罪事實
一、陳志民於民國110年6月1日12時18分許，騎乘車牌號碼000-0
    000號普通重型機車，沿嘉義縣朴子市大鄉里嘉168線縣道由
    東往西行駛，途經該里179之52號前西向車道（嘉168線縣道
    11.05公里處）時，原應注意車輛行駛時，駕駛人應注意車
    前狀況，並隨時採取必要之安全措施，而依當時並無不能注
    意之情事，竟疏未注意，不慎由後追撞同向前方行走於路肩
    之行人龍○○（涉犯過失傷害部分，另為不起訴處分），致
    龍○○受有左手肘挫傷、左髖部挫傷、右膝部挫傷、雙手肘
    擦傷等傷害。陳志民於肇事後，即停留現場，嗣於司法警察
    到場時，主動坦承肇事，願受裁判。
二、案經龍○○訴由嘉義縣警察局朴子分局報告偵辦。
　　　　證據並所犯法條
一、訊據被告陳志民對於上揭時、地騎車肇事，致告訴人龍○○
    受傷之事實坦承不諱，核與告訴人龍○○指訴之情節大致相
    符，並有道路交通事故現場圖、調查報告表（一）、（二）
    、長庚醫療財團法人嘉義長庚紀念醫院診斷證明書及現場照
    片18張在卷足資佐證。按汽車行駛時，駕駛人應注意車前狀
    況及兩車併行之間隔，並隨時採取必要之安全措施。道路交
    通安全規則第94條第3項訂有明文。被告騎車自應注意上述
    道路交通安全規定，且依前開道路交通事故調查報告表所載
    ，當時天候為晴天，日間有自然光線，路面狀態濕潤、無缺
    陷，且無障礙物、視距良好，並無不能注意之情事，被告竟
    疏未注意以致肇事，致告訴人受有傷害，其有過失甚明；本
    件車禍經送交通部公路總局嘉義區監理所嘉雲區車輛行車事
    故鑑定會鑑定結果，認被告駕駛普通重型機車，行經路段，
    未注意車前狀況，由後追撞前方行走於路邊邊線之行人，為
    肇事原因；告訴人即行人龍○○，無肇事因素，此有交通部
    公路總局嘉義區監理所111年1月27日嘉監鑑字第1100263671
    號函及所附鑑定意見書在卷可憑。且被告過失駕駛行為，與
    告訴人之受傷間，具有相當因果關係，事證明確，被告過失
    傷害犯嫌，堪以認定。
二、核被告所為，係犯刑法第284條之過失傷害罪嫌。再被告於
    肇事後，即停留現場，嗣於司法警察到場時，主動坦承肇事
    ，願受裁判，有嘉義縣警察局朴子分局交通事故處理小組警
    員製作之自首情形紀錄表1紙在卷足稽，合於自首要件，得
    依刑法第62條規定減輕其刑。
三、依刑事訴訟法第451條第1項聲請逕以簡易判決處刑。
　　此　　致
臺灣嘉義地方法院
中　　華　　民　　國　 111　　年　　2 　　月　　21　　日
　　　　　　　　　　　　　　　檢　察　官　周欣潔
本件正本證明與原本無異
中　　華　　民　　國　 111　　年　　3 　　月　　8 　　日
　　　　　　　　　　　　　　　書　記　官　蔡沅峯